Minutes et répertoires du notaire Didier de LA FRONGNE, 1568 - 1596 (étude XX)
Archives nationales
Minutes et répertoires du notaire Didier de LA FRONGNE (étude XX)
1568 - 1596
MC/ET/XX/104 - MC/ET/XX/129, MC/RE/XX/1
Etude XX; La frongne, Didier de
n ml
Archives nationales de France
Minutes et répertoires: la loi 2008-696 du 15 juillet 2008 relative aux archives a fixé à 75 ans à compter de la date de l'acte, ou à 25 ans à compter de la date du décès de l'intéressé si ce délai est plus bref, le délai de communication des minutes et répertoires des notaires; ce délai est porté à 100 ans à compter de la date de l'acte si le document se rapporte à un mineur (code du Patrimoine, articles L213-2, 4e d et 5e).
Autres documents de l'étude (dossiers de clients, comptabilité...): s'agissant d'archives privées, ces documents sont communicables selon les modalités fixées par le déposant ou le donateur.
Certains documents ne sont pas accessibles en raison de leur mauvais état de conservation.
Versement
Accès aux instruments de recherche de tous les notaires de l’étude XX
Archives de l'étude XX
- Minutes de Didier de LA FRONGNE, 1568 - 1596; MC/ET/XX/104 - MC/ET/XX/129
  - Minutes. 1570 - 1578, MC/ET/XX/104; registre
    Informations concernant le classement:
    Le niveau inférieur de description, quand il existe, correspond aux minutes d'actes. Toutes les minutes ne sont pas forcément décrites une à une. Les descriptions de ces minutes sont plus ou moins détaillées.
  - Minutes. 1570 - 1581, MC/ET/XX/105
    Informations complémentaires:
    1570 à 1578.
    1580: un acte.
    1581: un acte.
  - Minutes. 1571, MC/ET/XX/106; registre
    En tête, répertoire chronologique des actes inséré des folios I à XXXIIII.
  - Minutes. 1572, MC/ET/XX/107; registre
    En tête, répertoire chronologique des actes inséré de janvier à mars.
  - Minutes. 1573, MC/ET/XX/108; registre
    En tête, répertoire chronologique des actes inséré des folios I à XXIIII.
  - Minutes. 1574, MC/ET/XX/109; registre
    En tête, répertoire chronologique des actes inséré des folios I à CXXXIIII.
    - Contrat de mariage entre Merri Leroux, receveur de l'abbaye de Montmartre, d'une part, et Marie Mussart, fille de Me Jacques Mussart, décédé, notaire au Châtelet de Paris, et de Marguerite Lecensier, d'autre part., 6 janvier 1574; MC/ET/XX/109
      Précisions sur les lieux: Montmartre (ancien village)--Abbaye
      Origine de l'information:
      Mariages à Paris de 1570 à 1635 (4550 actes), relevés effectués sous la dir. de Roland Mousnier, v. 1960-1976 (voir contexte dans le Plan d’orientation général - Notaires de Paris, guides thématiques du Minutier).
      Date de création de la notice: 2007
      Date de révision: 2018 (Marie-Françoise Limon-Bonnet)
      contrat de mariage; Montmartre (ancienne commune); Lecensier, Marguerite; Leroux, Merri; Mussart, Jacques; Mussart, Marie; notaire; économe
    - Contrat de mariage entre Grégoire Parmentier, barbier chirurgien, d'une part, et Louise Quillet, fille de Jean Quillet, décédé, maître barbier chirurgien, et de Jeanne Guyton, d'autre part., 24 janvier 1574; MC/ET/XX/109
      contrat de mariage; Guyton, Jeanne; Parmentier, Grégoire; Quillet, Jean; Quillet, Louise; chirurgien; chirurgien
    - Contrat de mariage entre Robert Basgnier, maître aiguilletier, fils de Martin Basgnier, laboureur, demeurant à Coutances et de Jeanne Vatel, d'une part, et Mathurine Le Moteux (ou dite de la Mothe), fille de Jean Le Moteux, décédé, laboureur, marchand, demeurant à Etampes et de Marguerite Chartier, décédée, d'autre part., 31 janvier 1574; MC/ET/XX/109
      Robert Basgnier, natif de Coutances en Normandie.
      contrat de mariage; Coutances (Manche); Etampes (Essonne); Basgnier, Martin; Basnier, Robert; Chartier, Marguerite; La Mothe, Mathurine de; Le Moteux, Jean; Le Moteux, Mathurine; Vatel, Jeanne; fabricant d'accessoires vestimentaires; agriculteur; commerçant
    - Contrat de mariage entre Jean Quelon, maître menuisier, d'une part, et Antoinette de Hansy, veuve de Jean Amperron, maître menuisier, d'autre part., 3 février 1574; MC/ET/XX/109
      contrat de mariage; Amperron, Jean; Haussy, Antoinette de; Quelon, Jean; menuisier
    - Contrat de mariage entre Adrien Benard, cuisinier, demeurant rue Montmartre, d'une part, et Marie Jarlet, veuve, demeurant rue Montmartre, veuve de Nicolas Testard, d'autre part., 13 avril 1574; MC/ET/XX/109
      contrat de mariage; Montmartre (rue); Benard, Adrien; Jarlet, Marie; Testard, Nicolas; cuisinier
    - Contrat de mariage entre Eustache Vachette, maître brodeur, demeurant rue de la Verrerie, d'une part, et Jeanne Garrier, fille de Charles Garrier, décédé, bonnetier (au bout du Pont Notre-Dame), et de Marie Audebourg, demeurant rue Montorgueil, d'autre part., 24 avril 1574; MC/ET/XX/109
      Marie Audebourg, à présent épouse de François Roytin, maître brodeur.
      contrat de mariage; Montorgueil (rue); Notre-Dame (pont); Verrerie (rue de la); Audebourg, Marie; Garrier, Charles; Garrier, Jeanne; Roytin, François; Vachette, Eustache; fabricant d'accessoires vestimentaires; brodeur; brodeur
    - Contrat de mariage entre Jean Lesueur, mesureur de grains, fils de Jean Lesueur, décédé, maître cartier, et de Marie Lesperon, demeurant devant l'Église Saint-Avoye, d'une part, et Jeanne Coissart, fille de Louis Coissart, décédé, tapissier, et de Catherine Guillegant, décédée, d'autre part., 5 mai 1574; MC/ET/XX/109
      contrat de mariage; Filles de Sainte-Avoie (couvent des); Coissart, Jeanne; Coissart, Louis; Guillegaut, Catherine; Lesperon, Marie; Lesueur, Jean; cartier; officier civil (Ancien Régime); tapissier
    - Contrat de mariage entre André Legrand, marchand de vin, demeurant rue des Ecouffes, fils de Raoullet Legrand, bourgeois de Paris, décédé, marchand, et de Marie Goullard, d'une part, et Alix Dubled, fille de Nicolas Dubled, bourgeois de Paris, décédé, maître vinaigrier, et de Marguerite Croyer, d'autre part., 17 juin 1574; MC/ET/XX/109
      Marguerite Croyer, veuve à présent de Nicolas Bocquet, marchand et bourgeois de Paris.
      contrat de mariage; Ecouffes (rue des); Bocquet, Nicolas; Croyer, Marguerite; Dubled, Alix; Dubled, Nicolas; Goullard, Marie; Legrand, André; Legrand, Raoullet; commerçant; commerçant; vinaigrier
    - Contrat de mariage entre Philippe Ausoult, porteur de grains des Halles de Paris, demeurant rue du Figuier, d'une part, et Étiennette Langlois, veuve de Pierre Rouflet, maître fripier, fille de Jean Langlois, maître joueur d'instruments, et de Hélène Marchand, d'autre part., 20 juin 1574; MC/ET/XX/109
      contrat de mariage; Figuier (rue du); Halles centrales; Ausoult, Philippe; Langlois, Etiennette; Langlois, Jean; Marchand, Hélène; Rouflet, Pierre; brocanteur; musicien; magasinier
    - Contrat de mariage entre Henri Bourgeois, marchand pelletier, fils de Claude Bourgeois, décédé, marchand pelletier, et de Marie Ballet, d'une part, et Barbe Gillet, veuve de Louis Rouget, doreur sur fer, fille de Jacques Gillet, décédé, marchand mercier, et de Marguerite Dugue, d'autre part., 7 novembre 1574; MC/ET/XX/109
      contrat de mariage; Ballet, Marie; Bourgeois, Claude; Bourgeois, Henri; Dugue, Marguerite; Gillet, Barbe; Gillet, Jacques; Rouget, Louis; décorateur; commerçant; fourreur
    - Contrat de mariage entre Gilles Letellier, compagnon tondeur de draps, demeurant rue Saint-Honoré, d'une part, et Anne Sturbes, fille de Pierre Sturbes, maître tondeur de draps, et de Louise Langevin, d'autre part., 7 novembre 1574; MC/ET/XX/109
      contrat de mariage; Saint-Honoré (rue); Langevin, Louise; Letellier, Gilles; Sturbes, Anne; Sturbes, Pierre; tisserand; tisserand
    - Contrat de mariage entre Antoine Roger, maître parcheminier, d'une part, et Jeanne Remy, veuve, demeurant rue de la Petite-Truanderie, veuve de Raoullet Chastellart, porteur de grains des halles de Paris, d'autre part., 15 novembre 1574; MC/ET/XX/109
      contrat de mariage; Halles centrales; Petite-Truanderie (rue de la); Chastellart, Raoullet; Roger, Antoine; Rémy, Jeanne; tanneur; magasinier
    - Contrat de mariage entre Jean Hameau, marchand fruitier, d'une part, et Étiennette Moron, fille de Guillaume Moron, bourgeois de Paris, marchand fruitier, demeurant rue Montorgueil et de Gillete Pillot, d'autre part., 6 décembre 1574; MC/ET/XX/109
      contrat de mariage; Montorgueil (rue); Hameau, Jean; Moron, Etiennette; Moron, Guillaume; Pillot, Gillete; commerçant
    - Contrat de mariage entre Raoulland Ponsault, marchand fruitier, d'une part, et Marguerite de La Mare, veuve, demeurant rue du Bout-du-Monde, veuve de Nicolas Cain, marchand fruitier, d'autre part., 12 décembre 1574; MC/ET/XX/109
      contrat de mariage; Bout-du-Monde (rue du); Cain, Nicolas; La Mare, Marguerite de; Ponsault, Raoulland; commerçant
  - Minutes. 1575, MC/ET/XX/110; registre
    En tête, répertoire chronologique des actes inséré des folios I à LXIX.
    - Contrat de mariage entre Guillaume Bachelier, maître vitrier, demeurant rue de la Petite-Truanderie, fils de Pierre Bachelier, décédé, maître fripier, et de Michelle Cousin, d'une part, et Louise Flament, fille de Jean Flament, décédé, maître cordonnier, et de Jacquette Lenfant, décédée, d'autre part., 21 janvier 1575; MC/ET/XX/110
      Date de révision: 2010
      contrat de mariage; Petite-Truanderie (rue de la); Bachelier, Guillaume; Bachelier, Pierre; Cousin, Michelle; Flament, Jean; Flament, Louise; Lenfant, Jacquette; cordonnier; brocanteur; vitrier
    - Contrat de mariage entre Jean Hallot, porteur de grains es Halles de Saint-Germain et ville de Paris, fils de Jean Hallot, décédé, maître tondeur de draps, et de Nicole Dutrelle, d'une part, et Catherine Desgroves, fille de Nicolas Desgroves, décédé, charron hors la porte Saint-Denis, et de Maguerite Olivier, demeurant rue des Deux portes, d'autre part., 6 février 1575; MC/ET/XX/110
      Marguerite Olivier, à présent épouse de Edme Gaston, gagne-deniers.
      contrat de mariage; Deux-Portes (rue des); Saint-Denis (faubourg); Saint-Denis (porte); Desgroves, Catherine; Desgroves, Nicolas; Dutrelle, Nicole; Gaston, Edme; Hallot, Jean; Olivier, Maguerite; Olivier, Marguerite; charron; journalier; tisserand
    - Contrat de mariage entre Jacques Breton, serviteur de la maison de monsieur de Chaulne, trésorier des guerres, d'une part, et Marie Pionnier, veuve, demeurant à Gratigny, près d'Andresy, veuve de Jean Robert le jeune, laboureur de vignes, d'autre part., 2 mars 1575; MC/ET/XX/110
      Jacques Breton, natif de Troyes.
      Précisions sur les lieux: Maurécourt (Yvelines)--Glatigny; Murécourt (Yvelines)--Glatigny
      contrat de mariage; Troyes (Aube); Breton, Jacques; Chaulne (M. de); Pionnier, Marie; Robert, Jean; employé de maison; agriculteur; trésorier
    - Contrat de mariage entre Pierre Legue, maître tondeur de grandes forces, d'une part, et Catherine Gente, veuve de Thomas Chanson, maître maçon, d'autre part., 17 mars 1575; MC/ET/XX/110
      contrat de mariage; Chanson, Thomas; Gente, Catherine; Legué, Pierre; maçon; tisserand
    - Contrat de mariage entre Jean Deschamps, maître pourpointier, demeurant rue des Lombards, d'une part, et Jeanne Potier, fille de Henri Potier, décédé, maître imprimeur, et de Jeanne Baudin, d'autre part., 17 avril 1575; MC/ET/XX/110
      contrat de mariage; Lombards (rue des); Baudin, Jeanne; Deschamps, Jean; Potier, Henri; Potier, Jeanne; imprimeur; fabricant d'accessoires vestimentaires
    - Contrat de mariage entre Toussaint Pynel, charpentier, meunier au moulin à vent de la rue des Petits-Champs, d'une part, et Martine Ribanville, fille de Alexandre Ribanville, maréchal, demeurant hors la Porte Saint-Denis et de Thierrye Fleury, d'autre part., 3 mai 1575; MC/ET/XX/110
      Toussaint Pynel, natif de Villemonble.
      contrat de mariage; Petits-Champs (rue des); Saint-Denis (faubourg); Saint-Denis (porte); Villemomble (Seine-Saint-Denis); Fleury, Thierry; Pinel, Toussaint; Ribanville, Alexandre; Ribanville, Martine; charpentier; maréchal-ferrant; meunier
    - Contrat de mariage entre Jean Regnyer, maître corroyeur et baudroyeur, d'une part, et Catherine Boivin, fille de Pierre Boivin, décédé, laboureur hors la porte de Montmartre, et de Perrette Philippes, décédée, d'autre part., 12 mai 1575; MC/ET/XX/110
      contrat de mariage; Montmartre (faubourg); Boivin, Catherine; Boivin, Pierre; Philippes, Perrette; Regnier, Jean; tanneur; agriculteur
    - Contrat de mariage entre Nicolas Boutain, compagnon maçon, d'une part, et Marie Desmarest, fille d'Étienne Desmarest, décédé, maître ceinturier, et de Jeanne Chaufflart, demeurant rue Guerin Boisseau, d'autre part., 14 mai 1575; MC/ET/XX/110
      contrat de mariage; Guérin-Boisseau (rue); Boutain, Nicolas; Chaufflart, Jeanne; Desmarest, Etienne; Desmarest, Marie; maroquinier; maçon
    - Contrat de mariage entre Jean Le Boucher, tailleur d'habits, d'une part, et Claude Crestien, fille de Claude Crestien, marchand, demeurant à Bar-sur-Aube et de Nicole Jay, décédée, d'autre part., 25 mai 1575; MC/ET/XX/110
      Jean Le Boucher, natif de l'Anjou.
      contrat de mariage; Bar-sur-Aube (Aube); Crestien, Claude; Jay, Nicole; Le Boucher, Jean; commerçant; tailleur d'habits
    - Contrat de mariage entre Jean Breant, maître passementier et boutonnier, fils d'Étienne Breant, d'une part, et Ysabeau Lecomte, fille de Jean Lecomte, maître fripier, et de Jeanne Bouton, d'autre part., 5 juin 1575; MC/ET/XX/110
      contrat de mariage; Bouton, Jeanne; Bréant, Etienne; Bréant, Jean; Lecomte, Isabeau; Lecomte, Jean; tabletier; brocanteur; passementier
    - Contrat de mariage entre Guillaume Vincelot, maître vannier, d'une part, et Marie Caranda, fille de Antoine Caranda, décédé, maître boutonnier, et de Françoise Carré, demeurant rue Saint-Médéric, d'autre part., 19 juin 1575; MC/ET/XX/110
      Françoise Carré, à présent épouse de Jean Berre, compagnon cordonnier.
      contrat de mariage; Saint-Merri (rue); Berre, Jean; Caranda, Antoine; Caranda, Marie; Carré, Françoise; Vincelot, Guillaume; tabletier; cordonnier; vannier-rotinier
    - Contrat de mariage entre Claude Larcange, compagnon boursier, d'une part, et Marguerite de Bourges, fille de Toussaint de Bourges, décédé, maître tondeur et emballeur, et de Laurence Emery, demeurant rue des Vieilles Etuves, d'autre part., 29 juin 1575; MC/ET/XX/110
      contrat de mariage; Vieilles-Etuves (rue des); Bourges, Marguerite de; Bourges, Toussaint de; Emery, Laurence; Larcange, Claude; maroquinier; layetier; tisserand
    - Contrat de mariage entre Antoine Dudoigt, marchand pipier, fils de Jean Dudoigt, décédé, d'une part, et Ysabeau de Lacroix, fille de Antoine de Lacroix, décédé, maître tailleur d'habits, et de Catherine Panier, d'autre part., 27 juillet 1575; MC/ET/XX/110
      contrat de mariage; Dudoigt, Antoine; Dudoigt, Jean; Lacroix, Antoine de; Lacroix, Isabeau de; Panier, Catherine; pipier; tailleur d'habits
    - Contrat de mariage entre Jean Bienfait, d'une part, et (?) (?), d'autre part., 3 septembre 1575; MC/ET/XX/110; le nom de l'épouse manque
      contrat de mariage; Bienfait, Jean
    - Contrat de mariage entre Michel Vincent, maçon, d'une part, et Jeanne Ledoigt, fille de Tristan Ledoigt, décédé, maître couvreur de maisons, et de Catherine Marchand, d'autre part., 29 septembre 1575; MC/ET/XX/110
      contrat de mariage; Ledoigt, Jeanne; Ledoigt, Tristan; Marchand, Catherine; Vincent, Michel; couvreur; maçon
    - Contrat de mariage entre honorable homme Nicolas Davollet, bourgeois de Paris, marchand drapier chaussetier, fils de Jean Davollet, bourgeois de Paris, décédé, marchand drapier chaussetier, et de Perrette Laurens, d'une part, et Françoise Michel, fille d'honorable homme Philippe Michel, bourgeois de Paris, décédé, marchand, et de Marguerite Lepreux, d'autre part., 9 octobre 1575; MC/ET/XX/110
      contrat de mariage; Davollet, Jean; Davollet, Nicolas; Laurens, Perrette; Lepreux, Marguerite; Michel, Françoise; Michel, Philippe; négociant; commerçant
    - Contrat de mariage entre Hugues Retif, tailleur de pierres, fils de Jean Retif, vigneron, demeurant à Mureau près Meullan, d'une part, et Sulpice Gasteau, fille de Marin Gasteau, décédé, marchand fruitier, et de Germaine Lenfant, demeurant rue Pavée, d'autre part., 14 novembre 1575; MC/ET/XX/110
      contrat de mariage; Les Mureaux (Yvelines); Pavée (rue); Gasteau, Marin; Gasteau, Sulpice; Lenfant, Germaine; Retif, Hugues; Retif, Jean; commerçant; tailleur de pierre; viticulteur
    - Contrat de mariage entre Gilles Beaugrand, compagnon maçon, demeurant sous la Tonnellerie, d'une part, et Anne Grosjehan, veuve, demeurant rue des Jardins, veuve de Nicolas Olivier, charpentier, d'autre part., 19 novembre 1575; MC/ET/XX/110
      contrat de mariage; Jardins (rue des); Tonnellerie (piliers de la); Beaugrand, Gilles; Grosjean, Anne; Olivier, Nicolas; charpentier; maçon
    - Contrat de mariage entre Nicolas de Launay, maître tissutier rubannier, demeurant rue Montmartre, d'une part, et Philippes Tazaire, servante de Nicolas Pihonot, marchand boucher, demeurant rue Montmartre, d'autre part., 23 novembre 1575; MC/ET/XX/110
      contrat de mariage; Montmartre (rue); Launay, Nicolas de; Pihonot, Nicolas; Tazaire, Philippes; boucher; employé de maison; tisserand
    - Contrat de mariage entre noble Louis-Alexandre Chantereau, écuyer, sieur de Fontaimon, demeurant rue Quincampoix, fils de Louis Chantereau, écuyer, sieur de Fontaimon, décédé, et de damoiselle Françoise de Pancreuil, décédée, d'une part, et damoiselle Louise-Angélique de Bernonville, fille de noble Joachim de Bernonville, écuyer, sieur des Clamères, demeurant rue du Roi-de-Sicile et de damoiselle Élisabeth Pilletan, décédée, d'autre part., 10 décembre 1575; MC/ET/XX/110
      contrat de mariage; Quincampoix (rue); Roi-de-Sicile (rue du); Bernonville, Joachim de; Bernonville, Louise Angélique de; Chantereau, Louis Alexandre; Pancreuil, Françoise de; Pilletan, Elisabeth
  - Minutes. 1576, MC/ET/XX/111; registre
    En tête, répertoire chronologique des actes inséré des folios I à XXXI.
  - Minutes. 1576, MC/ET/XX/112
    Minutes non enregistrées .VIIIe année que je suis notaire.
  - Minutes. 1577, MC/ET/XX/113; registre
    En tête, répertoire chronologique des actes inséré des folios I à IIII0020XIX.
  - Minutes. 1578, MC/ET/XX/114; registre
    En tête, répertoire chronologique des actes inséré.
  - Minutes. 1579, MC/ET/XX/115; registre
  - Minutes. 1579 - 1587, MC/ET/XX/116
    En tête, table.
  - Minutes. 1580, MC/ET/XX/117; registre
  - Minutes. 1581, MC/ET/XX/118; registre
  - Minutes. 1582, MC/ET/XX/119; registre
    En annexe: note d'un acte du 25 mars et celle d'un autre du 30 août, dont l'enregistrement est resté inachevé.
  - Minutes. 1583, MC/ET/XX/120; registre
  - Minutes. 1584, MC/ET/XX/121; registre
  - Minutes. 1585, MC/ET/XX/122; registre
    En annexe: note d'un contrat de mariage du 4 juillet, dont le debut seul a été ' enregisté'.
  - Minutes. 1586, janvier - 10 décembre, janvier - 10 décembre 1586; MC/ET/XX/123; registre
    En tête, répertoire chronologique des actes inséré des folios I à IIcXLIIII.
  - Minutes. 1587, janvier - 6 juillet, janvier - 6 juillet 1587; MC/ET/XX/124; registre. Document détérioré.
    1587, janvier à 6 juillet.
    La dernière signature de Didier de La Frongne est du 3 juillet; Jean I, Chappelain a signé le 6 le dernier acte.
  - Minutes (inventaires après décès). 1568 - 1582, MC/ET/XX/125
    1568 à 1582: six inventaires incomplets, dont la date d'actes analysés dans l'inventaire des titres, permet de les dater postérieurement au 3 mai, 21 septembre 1575, au 26 octobre 1577, au 19 janvier et 31 août 1580 et au 2 mai 1582.
    inventaire après décès
    - Inventaire après décès de Jeanne Helye, femme de Raoullequin Dupuys, maître maçon tailleur de pierre, rue de Montorgueil, à l'image Saint-Roch., 26 février 1571; MC/ET/XX/125; 10 f.
      Georges Wildenstein, Le goût pour la peinture dans la bourgeoisie parisienne entre 1550 et 1610, d'après des inventaires après décès conservés au Minutier central des notaires aux Archives nationales [6.084 actes], Gazette des Beaux-Arts, t. 33 bis, 1962 (voir contexte dans le Plan d’orientation général - Notaires de Paris, guides thématiques du Minutier).
      Date de révision: 2005
      Date de création de la notice: 2002
      inventaire après décès; Montorgueil (rue); Helye, Jeanne; Dupuys, Raoullequin; maçon; tailleur de pierre
    - Inventaire après décès de Catherine Brassart, veuve d'Hercules de Launay, compagnon barbier, demeurant rue de la Platière, à l'enseigne de la Rose blanche., 19 juin 1571; MC/ET/XX/125; 2 f.
      inventaire après décès; Brassart, Catherine; Launay, Hercules de; coiffeur
    - Inventaire après décès de Jeanne Pinart, femme d'Olivier du Pille, maître patissier-oublayer, rue Tiquetonne, à l'image Saint-Antoine., 13 septembre 1571; MC/ET/XX/125; 9 f.
      Les oeuvres d'art sont mentionnées dans l'inventaire.
      inventaire après décès; Tiquetonne (rue); Saint-Antoine (image); Pinart, Jeanne; Pille, Olivier du
    - Inventaire après décès de Perrette Philippe, veuve de Pierre Boyvin, laboureur, près la Porte Montmartre., 22 novembre 1571; MC/ET/XX/125; 21 f.
      inventaire après décès; Philippe, Perrette; Boyvin, Pierre; agriculteur
    - Inventaire après décès de Claude Roy, femme de Nicolas Bachelier, boulanger, demeurant hors la porte Montmartre., 1er février 1574; MC/ET/XX/125
      Les oeuvres d'art dont mentionnées dans l'inventaire.
      inventaire après décès; Montmartre (faubourg); Roy, Claude; Bachelier, Nicolas; boulanger
    - Inventaire après décès de Charles Fournier, sieur de Lalande, en l'hôtellerie du Heaume, es Halles., 10 février 1574; MC/ET/XX/125; 2 f.
      inventaire après décès; Fournier, Charles
    - Inventaire après décès de Thibault de Cherisy, marchand, rue des Marmousets, à l'image Sainte-Catherine., 22 mars 1574; MC/ET/XX/125; 12 f.
      inventaire après décès; Marmousets (rue des); Sainte-Catherine (image); Cherisy, Thibault de; commerçant
    - Inventaire après décès de Pierre Rouflet, maître fripier, rue de la Boucherie., 19 juin 1574; MC/ET/XX/125; 4 f.
      inventaire après décès; Rouflet, Pierre; brocanteur
    - Inventaire après décès de Laurens de Canapville, serviteur en la maison de Léonard Cremillier, marchand de vins, rue Saint-Sauveur, à l'enseigne des Carnaux., 29 décembre 1574; MC/ET/XX/125; 3 f.
      inventaire après décès; Saint-Sauveur (rue); Canapville, Laurens de; Cremillier, Léonard; commerçant; employé de maison
    - Inventaire après décès de Jaspard Boursier, maître boisselier, rue de la Poterie., 15 mars 1575; MC/ET/XX/125; 5 f.
      inventaire après décès; Poterie (rue de la); Boursier, Jaspard; menuisier
    - Inventaire après décès de Gilles de Huys, tailleur et valet de chambre du grand prieur de France, rue des Prouvaires., 13 avril 1575; MC/ET/XX/125; 4 f.
      inventaire après décès; Prouvaires (rue des); Dehuys, Gilles; tailleur d'habits; employé de maison
    - Inventaire après décès de Jehan Langlois, maître joueur d'instruments., 3 juin 1575; MC/ET/XX/125; 6 f.
      inventaire après décès; Langlois, Jean; musicien
    - Inventaire après décès de Claude Ponnetz, veuve de Jean Autran, maître maçon, rue Saint-Sauveur, à l'enseigne de la Corne de Cerf., 22 juin 1575; MC/ET/XX/125; 11 f.
      inventaire après décès; Saint-Sauveur (rue); Corne de Cerf (enseigne de la); Ponnetz, Claude; Autran, Jean; maçon
    - Inventaire après décès de Catherine Benard, veuve de Gérard Verron, marchand brodeur, rue Montmartre., 1er juillet 1575; MC/ET/XX/125; 4 f.
      inventaire après décès; Montmartre (rue); Benard, Catherine; Verron, Gérard; commerçant; brodeur
    - Inventaire après décès de Marye Foulon, veuve de Claude Ondet, procureur au Châtelet, rue de la Comtesse d'Artois, à l'enseigne de la Corne de Cerf., 5 décembre 1575; MC/ET/XX/125; 14 f.